【裁判字號】    98,訴,174
【裁判日期】    981225
【裁判案由】    販賣毒品
【裁判全文】
臺灣臺東地方法院刑事判決               98年度訴字第174號
公  訴  人  臺灣臺東地方法院檢察署檢察官
被      告  丙○○
選任辯護人  林長振律師
上列被告因販賣毒品案件，經檢察官提起公訴（97年度偵字第2357號）
，本院判決如下：
    主  文
丙○○犯如附表所示之罪，各處如附表所示之刑，各沒收物如附
表所示應沒收物欄。主刑部分應執行有期徒刑拾玖年。
    犯罪事實
一、丙○○意圖營利，基於販賣第二級毒品甲基安非他命牟利之
    犯意，於如附表所示時間、地點，以附表所示方式，販賣如
    附表所示之第二級毒品甲基安非他命予戊○○、甲○○及庚○○等人，次數以及金額均詳如附表所載。總共販賣所得新
    臺幣（下同）5,500元，嗣經警循線查獲上情。
二、案經臺東縣警察局報告臺灣臺東地方法院檢察署檢察官偵查
    起訴。
    理   由
壹、證據能力:
一、按被告以外之人於檢察事務官、司法警察官或司法警察調查
    中所為之陳述，與審判中不符時，其先前之陳述具有較可信
    之特別情況，且為證明犯罪事實存否所必要者，得為證據，
    刑事訴訟法第159條之2定有明文。本件證人戊○○、甲○○
    、庚○○警詢之陳述與審判中所為陳述不符（不符部分詳後
    述），被告及其選任辯護人雖分別爭執上開3位證人警詢之
    證據能力，惟本院審酌上開3位證人於警詢之陳述距案發日
    較近，當時記憶自較深刻，可立即反應所知，不致因時隔日
    久而遺忘案情，又無來自被告同庭在場之壓力而出於虛偽不
    實之指證，或事後串謀而故為迴護被告之機會，則其於警詢
    時所為之證述，客觀上應具有較可信之特別情況，且亦為證
    明犯罪事實存否所必要，依上揭規定，證人戊○○、甲○○
    、庚○○於警詢之證言自有證據能力。又依刑事訴訟法第15
    9條之2之規定，警詢筆錄與審理時所述不符時，若其先前之
    警詢陳述具有較可信之特別情況，且為證明犯罪事實存否所
    必要者，有證據能力，則舉輕明重，若警詢陳述與審理中所
    述相符時，且該警訊筆錄經當事人於審理時交互詰問合法調
    查後，仍為一致之陳述，更應承認警詢陳述有證據能力，故
    證人戊○○、甲○○、庚○○警詢陳述與審理中相符部分（
    容後詳述），自有證據能力。
二、被告以外之人於偵訊中向檢察官所為之陳述，除顯有不可信
    之情況者外，得為證據，刑事訴訟法第159條之1第2項定有
    明文。而所謂不可信情況之認定，法院應審酌被告以外之人
    於陳述時之外在環境及情況，例如：陳述時之心理狀況、有
    無受到外力干擾等，以為判斷之依據，故係決定陳述有無證
    據能力，而非決定陳述內容之證明力。是被告以外之人前於
    偵查中已具結而為證述，除反對該項供述得具有證據能力之
    一方，已釋明「顯有不可信之情況」之理由外，皆得為證據
    ；又司法實務運作上，咸認偵查中檢察官向被告以外之人所
    取得之陳述，原則上均能遵守法律規定，不致違法取供，其
    可信性極高，因而明定除顯有不可信之情況者外，得為證據
    ，即被告以外之人於偵查中依法應具結者已具結，向檢察官
    所為之陳述，原則上具有證據能力，於例外「顯有不可信之
    情況」，始不具證據能力。本案證人戊○○、甲○○、庚○○、己○，分別於檢察官偵查時，均以證人之身份，經檢察
    官告以具結之義務及偽證之處罰，均經具結而擔保其證述之
    真實性，復無證據顯示係遭受強暴、脅迫、詐欺、利誘等外
    力干擾情形，或在影響其等心理狀況致妨礙其自由陳述等顯
    不可信之情況下所為；且證人戊○○、甲○○、庚○○、己○，於本院審理時分別到庭接受詰問，已確保被告之對質詰
    問權。上揭證人於偵訊時之陳述既無顯不可信之情況，依前
    開說明，自有證據能力。
三、另卷附之門號0000000000、0000000000號行動電話通聯紀錄
    及通訊監察譯文，係經員警依法向台灣台東地方法院檢察署
    檢察官聲請對上開門號進行通訊監察，並由本院核發通訊監
    察書後，以錄音器材錄製後，再就錄製內容作成譯文，核其
    通訊監察錄音本身，係屬電磁紀錄，並非供述證據，而就錄
    音內容作成之譯文，係屬衍生證據，並與電磁紀錄具同一性
    ，亦非屬供述證據，本院核該等證據取得之過程及手段並無
    違法或不當，且經本院依據法定程式調查證據，得為證據。
貳、實體有罪部分:
一、販賣甲基安非他命給戊○○三次部分:
（一）、訊據被告丙○○矢口否認附表編號1、2、3販賣甲基安
        非他命給戊○○之犯行，辯稱「97年1月20日17時2分通
        聯，係因所犯妨害自由案件要繳易科罰金一萬五千元，
        對方要向伊借五千元，伊欠己○五千元，己○叫戊○○
        向伊要錢，戊○○遂打該通電話給伊，伊即拿一千元至
        卑南郵局給戊○○；伊有使用過0000000000門號那是易
        付卡，不知道97年3月30日17時43分0000000000與00000
        00000通話內容在講什麼；亦不知97年4月9日凌晨1時34
        分0000000000與0000000000通聯譯文意義」云云，惟查
        ，依下列事證，足認被告有附表編號1、2、3之犯行:
    甲、有關附表編號1部分:
      (1)證人戊○○於本院審理時結證稱「（審判長問:為何有
        借錢的對話？答:）講話怪怪的，不知道自己講什麼，
        （審判長問:五千那次，被告有無買賣安非他命？答:）
        沒有，（審判長問:你於檢察官處陳述，有買安非他命
        但是數量沒有到達五千元？答:）我都是買一千元，沒
        有買到五千元，（審判長問:約在卑南郵局交易的那次
        ，是否買安非他命，但是沒有買到五千元那麼多？答:
        ）該次有交易，應該也是交易一千元。」等語，核與證
        人戊○○偵查中結證稱「（問:提示97年1月20日17時2
        分之通訊譯文，這是什麼意思？答:）應該是我向丙○○拿毒品，但是丙○○沒有貨，易科罰金的意思我忘了
        ，我們那時候就擔心電話會被監聽，所以在電話裡面都
        會用一些語來掩飾，（問:提示97年1月21日凌晨零時
        36分之通訊譯文，這通是什麼意思？答:）我在卑南郵
        局向丙○○買毒品安非他命一千元，我們通話後五分鐘
        內就在卑南郵局碰面，我拿一千元給丙○○，丙○○拿
        一千元的安非他命給我，我們是一手交錢一手交貨（偵
        卷49至50頁）」等語，互核一致，且證人戊○○在本院
        接受被告詰問時特別說明「我們買賣毒品不會說要買安
        非他命」，足徵，被告與證人戊○○於電話中先約見面
        後始交易毒品，其陳述自始一致，當可信實。
      (2)97年1月20日17時2分54秒0000000000門號與被告之0000
        000000通聯譯文記載「B（被告）:喂，A（戊○○）:喂
        ，B:嘿，A:有沒有錢借一下？B:好啊，A:五千咧，B:現
        金哦？A:嘿啊，B:要幹嘛？A:現金啊B:我沒有啦，我明
        天要繳那個易科罰金啊，不然就要被關了，A:喂，B:嘿
        ，A:那個五千咧，B:哦，冰島哦，A:嘿，B:啊、你在那
        裡？A:我還是你好了打給我，B:你在那個附近啊，靠近
        那裡？A:卑，B:卑南哦，A:嘿啦。」，綜觀全部通訊譯
        文，前部分是戊○○要向被告借五千元，但被告以翌日
        要繳易科罰金沒錢借推辭，嗣證人戊○○即主動向被告
        提及「那個五千咧」，被告即答以「冰島哦」，旋證人
        戊○○即要被告「好了，再打給戊○○」，即知該通聯
        譯文後半段並非證人戊○○要向被告借五千元，而是證
        人戊○○除要向被告拿所謂「那個五千」，並要被告「
        好了後，再打給證人戊○○」，依該通聯譯文，已足使
        人懷疑雙方是在約定「嗣後再聯絡，並由被告拿『那個
        』給證人戊○○」。
      (3)嗣97年1月21日凌晨零時36分1秒被告確以0000000000主
        動打給戊○○之0000000000門號，依該次之通聯譯文記
        載「A（被告）:在那裡？B（戊○○）:在卑南啊？A:我
        在更生路啊，我馬上到了咧，B:那我到郵局等你，A:好
        啊。」，足徵，被告於97年1月20日17時2分54秒通聯完
        ，過了數小時，待被告已準備好了，被告始於97年1 月
        21日零時36分打電話給證人戊○○，互約在卑南郵局見
        面，要由被告拿「那個」給證人戊○○，再衡以證人戊○○偵查中稱「我們那時候就擔心電話會被監聽，所以
        在電話裡面都會用一些語來掩飾，97年1月21日凌晨零
        時36分之通訊譯文，係指我在卑南郵局向丙○○買毒品
        安非他命一千元，我們通話後五分鐘內就在卑南郵局碰
        面，我拿一千元給丙○○，丙○○拿一千元的安非他命
        給我，我們是一手交錢一手交貨」等語，在在證明，該
        通電話係雙方在卑南郵局交易安非他命一千元。
      (4)此外，復有本院97年聲監字第16號通訊監察書（警卷62
        至63頁）、0000000000通聯調閱查詢單足稽。
      (5)綜上，被告於97年1月31日凌晨零時36分許以000000000
        0與證人戊○○使用之0000000000通聯後，雙方在卑南
        郵局交易一千元甲基安非他命之犯行，即堪認定，被告
        犯行明確，應依法論科。
      (6)雖被告辯稱「當時係戊○○打電話給伊，要向伊拿伊積
        欠己○之債款，伊即在卑南由局拿一千元給戊○○，還
        款給己○，有乙○○可證」云云，並舉證人己○及乙○○為證，但證人己○先於偵查中稱「被告好像有向伊借
        二千或三千元，97年1月間曾跟被告說已叫阿盛打電話
        給你，要跟你收錢」云云，嗣又改稱「忘記借被告多少
        錢，也忘記請戊○○幫伊向被告收多少錢，亦忘記戊○○有無拿到錢及拿到何處交給伊」等語，茲證人己○對
        於同一事實，於同次偵訊中竟有先後不同說詞，已足認
        證人己○「被告好像有向伊借二千或三千元，97年1月
        間曾跟被告說已叫阿盛打電話給你，要跟你收錢」云云
        ，顯不可信。次查，證人己○審理稱「忘記於究竟借多
        少錢給被告，大概是二千元或一千元也不一定，被告還
        戊○○多少錢忘記了，戊○○在那裡還錢也忘了，應該
        是以被告交錢給戊○○，再由戊○○拿錢給伊之方式一
        次還清方式還錢」云云，茲證人己○對於與被告間債務
        情形如何，既無法清楚說明，已足使人懷疑證人己○證
        述之可信性，況證人戊○○於偵查中已否認「被告有交
        錢給伊，叫伊拿給己○」，故證人己○所謂「被告曾欠
        伊債務，曾叫戊○○向被告收錢，戊○○向被告收錢後
        交款給伊」云云，即非可採。次查，證人乙○○審理時
        謂「於97年1月間某日白天下午時間，與被告一起至卑
        南郵局，且根本未看到被告拿錢給對方」云云，茲本件
        證人戊○○所指毒品交易時間是凌晨零時36分通聯後五
        分鐘內在卑南郵局見面交易，乃被告所舉證人乙○○竟
        謂「與被告一起至卑南郵局之時間是白天的下午時間，
        又根本未看到被告拿錢給對方」，從而，被告所舉證人
        乙○○，根本無法為有利被告之認定，故被告所辯，不
        外卸責之詞，不足採信。
    乙、有關附表編號2部分:
      (1)證人戊○○於本院審理時結證稱「（審判長問:3月30日
        對話內容，是否也是交易安非他命？答:）是的，也是
        交易一千元（本院卷第156頁背面）」等語，核與證人
        戊○○偵查中結證稱「（問97年3月30日是不是有跟他
        買安非他命？答:）有，我是用我媽媽的手機000000000
        0向丙○○買安非他命，金額多少我忘記了，我是約在
        賓朗普濟宮廟門口交易，丙○○是開黑色cefiro小客車
        ，買多少我忘記了。（問:97年3月30日那次，你跟丙○○買多少？答:）一千元（問:你剛才為什麼說忘記了？
        答:）我是看了譯文後才想起來，（問:你在那通電話中
        有說要一支，對方問你要大或要小，你說要小的，是何
        意義？答:）小的就是一千元，我是買一千元，（問:這
        幾次的交易地點？答:）97年3月30日是在普濟宮廟那裡
        （以上詳偵卷第6、7頁），97年3月30日17時34分之通
        訊譯文代表要向丙○○買毒品、一支就是一包的意思，
        「大的是指一克三千元的安非他命，這一次我是用我媽
        的手機打給丙○○，這一次打完後約在一個小時內，就
        在我家附近的普濟宮廟與丙○○見面，我這一次拿一千
        元給丙○○，他就直接拿一千元安非他命給我（以上詳
        偵卷第40頁）」等語，及證人戊○○警詢稱「97年3月3
        0日17時43分49秒伊之0000000000門號與被告之0000000
        000通聯譯文內容，係指我是向許家明買安非他命新台
        幣一千元，在賓朗村的土地公廟前路旁（賓朗路485巷
        口）交易，小的就是一千元、大的是一克。（詳警卷第
        10、11頁）」等語，互核一致。
      (2)再者，97年3月30日17時43分49秒0000000000門號與000
        0000000通聯譯文，內容記載「A（指戊○○）:喂、阿
        勝哦B（被告）:哦、嘿怎樣？A:那個一支啊，B:大小？
        A:小的，B:小的哦，你在那裡？A:我現在在賓朗啊，B:
        等一下你要到那裡，沒有關係啊，等下我要上去啊，，
        順路啊，A:是哦、那你知道那個土地公門口嗎？B:賓朗
        哦，你說那個廟門口那邊哦A:嘿啊，B:好啊，到那邊打
        給你啊，A:你多久會到？B:待會兒哦、我現在在市區啊
        ，現在要過去啊，A:因為這我媽的電話，我現在先過去
        等啊，B:哦好。」，電話中多用「那個一支」、「大小
        」等暗語，況戊○○已稱「大的是指一克三千元的安非
        他命、一支是一包」之意，且該通聯譯文內容確係雙方
        互約在賓朗土地公門口那邊見面，若非談毒品交易一手
        交錢一手交貨，雙方何須用該等暗語對話？嗣並相約在
        賓朗土地公門口見面之理？
      (3)此外，復有0000000000通聯調閱查詢單（警卷第15頁）
        、本院97年聲監字第44號通訊監察書（警卷第67至69頁
        ）、0000000000通聯調閱查詢單（本院97年聲監字第44
        號卷、第14頁）附卷足稽，衡情，若非身歷其境並見證
        該事，常人實不可能對同一事實，自始為一致證述，且
        又與通聯譯文內容之解讀，互相吻合之理，綜上所述，
        證人戊○○於97年3月30日17時43分49秒，使用其母之0
        000000000門號與被告使用之0000000000門號通聯，係
        指雙方在談論毒品甲基安非他命交易，嗣並於通聯後一
        小時內，在賓朗村的土地公廟前路旁交易一千元之甲基
        安非他命之情，即堪認定。
    丙、有關附表編號3部分:
      (1)證人戊○○於本院審理時結證稱「（辯護人問:提示警
        詢筆錄第10頁、97年4月9日通話，這通電話談話內容為
        何？答:）我向被告拿東西，有無按照通話內容到被告
        家中？答）有的，（檢察官問:最後一通電話內的東西
        是何東西？答:）安非他命，拿一千元，一手交錢，一
        手交貨，（審判長問:4月9日那次，小支代表什麼？答:
        ）一千元的安非他命（詳本院卷第156頁、第156頁背面
        ）」等語，核與證人戊○○偵查中結證稱「（問:97年4
        月9日那一次，你向他買多少錢，你說要買小的？答:）
        小的就是一千元，（問:97年4月9日那一次，你向他買
        多少錢？答:）小的就是一千元，我是買一千元，（問:
        你還跟他說有無碗是何意義？答:）就是問他有無吸食
        器可以借我。（問:這幾次的交易地點？97年4月9日是
        在丙○○家的巷子口買的（以上詳偵卷第7頁）。97年4
        月9日凌晨1時34分、47分、57分之通訊譯文代表小支的
        一支就是表示我要向丙○○買一千元的安非他命，我是
        在丙○○的家門口載他，就在他家門口交易的，我拿給
        丙○○一千元，丙○○就給我一千元的安非他命（以上
        詳偵卷第50頁）」等語，及證人戊○○警詢謂「97年4
        月9日凌晨1時34分43秒該通電話，我是向丙○○買安非
        他命新台幣一千元，是我到他家去跟他買的，碗代表吸
        食器的意思，我是要向許家明借吸食器，但是他沒有給
        我（警卷第11頁）」等語，均互核一致，故證人戊○○
        之證述，可信度甚高。
      (2)再者，97年4月9日凌晨1時34分43秒，戊○○以00000
        00000門號與被告之0000000000通聯，內容記載「A（戊○○）:喂，B（被告）:嗯，A:有嗎？B:打電話就有了
        啦，A:對啊、我小支的啊，B:小支的一支哦？A:嘿阿、
        啊有碗嘛？B:哈，A:你有碗嗎？B:什麼？我有玩嗎？A:
        碗啊，吃飯的，B:哦，有啊，A:嘿啊、順便嘿，B:好啊
        ，A:啊、等下打給我？B:好」。97年4月9日凌晨1時4
        7分56秒，戊○○以0000000000門號與被告之000000000
        0通聯，內容記載「B（被告）:過來載我啊，A（戊○○
        ）:你在那裡？B:家裡啊？A:是哦、好，B:好」。97
        年4月9日凌晨1時57分41秒:戊○○以0000000000門號與
        被告之0000000000通聯，內容為「A（戊○○）:到了啊
        ，B（被告）:到了、哦好」等語，依上揭三通97年4月9
        日凌晨1時34分至同年月日凌晨1時57分，短短23分鐘內
        之3通電話譯文，顯示證人戊○○先主動打電話給被告
        要向被告拿小支的一支，嗣被告即於日凌晨1時47分主
        動打電話通知證人戊○○至被告住處載被告，證人戊○○旋於10分鐘後即同日凌晨1時57分打電話告知被告「
        伊已到被告家門口」，在在證明，證人戊○○於97年4
        月9日凌晨1時57分，有至被告住處即臺東市○○路○段
        242巷31弄15號，與被告碰面。且基於毒品交易隱密性
        ，交易雙方在電話中，以暗語溝通，嗣相約地點交易毒
        品，乃毒品交易之常態。茲證人戊○○先於97年3月30
        日17時43分以0000000000門號與被告之0000000000通聯
        譯文中已先提到「小支的一支」，已如前述，乃證人戊○○與被告於97年4月9日凌晨1時34分之通聯又再度提
        到「小支的一支」，再衡以證人戊○○一再說明「小支
        的一支」是指一千元安非他命等情，益徵，97年4月9日
        凌晨1時34分至1時57分之三通電話，雙方是在談論毒品
        甲基安非他命交易，嗣於通聯後不久，證人戊○○即至
        被告臺東市○○路○段242巷31弄15號，與被告碰面交易
        一千元之甲基安非他命。
      (3)此外，復有0000000000通聯調閱查詢單（警卷第14頁）
        、本院97年聲監字第44號通訊監察書（警卷第67至69頁
        ）、0000000000通聯調閱查詢單（本院97年聲監字第44
        號卷、第14頁）附卷足稽，衡情，若非身歷其境並見證
        該事，常人實不可能對同一事實，自始為一致證述，且
        又與通聯譯文內容之解讀，互相吻合之理，綜上所述，
        證人戊○○於97年4月9日凌晨1時34分至1時57分之三通
        電話，係指雙方在談論毒品甲基安非他命交易，嗣並於
        通聯後不久，在被告臺東市○○路○段242巷31弄15號，
        碰面交易一千元之甲基安非他命之情，即堪認定。
（二）、綜上事證，被告空言否認於附表編號1、2、3之時地，
        分別販賣一千元甲基安非他命，不足採信，其犯行堪以
        認定，應依法論科。
二、販賣甲基安非他命給甲○○一次部分:
（一）、訊據被告矢口否認附表編號4販賣甲基安非他命給甲○○之犯行，辯稱「97年2月14日16時51分與甲○○通聯
        ，是甲○○向伊借錢，一張是指一千元，後來有無給他
        我忘記了，後來有無見面也忘了」云云，惟依下列事證
        ，足認被告有於附表3時地販賣甲基安非他命給甲○○:
      (1)證人甲○○審理時於辯護人詰問時，先含糊證稱「97年
        2月14日16時51分38秒0000000000與0000000000門號通
        聯譯文，係指伊打電話問被告有沒有方便，當時伊在家
        裡，被告過去找我，嗣被告應該有過去找伊，拿一千元
        量的安非他命給伊，伊有拿一千元給被告，被告說不要
        ，被告說要請伊」，經本院訊問時亦含糊其詞證稱「伊
        忘記97年2月14日有無將一千元交給被告，伊有拿一千
        元出來要給丙○○，然後丙○○有拿安非他命給伊，丙○○是送給伊吃的，電話錄音講的一張是指一千元的安
        非他命」，嗣經本院告以偽證罪之處罰後，證人丙○○
        始改稱「伊拿一千元給被告，被告有收」等語，再經本
        院依刑事訴訟法第169條規定徵詢當事人及辯護人意見
        請被告於證人甲○○作證時先行離開後，證人丙○○始
        證稱「（審判長問:2月14日電話錄音中，你說要一張，
        就是指一千元的安非他命，丙○○就說他要到你家去，
        你說你有拿出一千元，丙○○有拿安非他命給你，你拿
        一千元給丙○○，丙○○有沒有收呢？答:有，（審判
        長問:提示警卷第21頁證人甲○○詢問筆錄予證人甲○○閱覽並告以要旨、你當初跟警察講說有跟丙○○買一
        千元，他送來你家，這樣有沒有錯？答:）沒有錯，（
        審判長問:你跟檢察官也是這樣講，就是一千元在我家
        外面交易的，到底是在你家裡面？還是你家外面交易的
        ？答:）我家外面，我在家裡等他來，是在我我家外面
        交易的...（審判長問:被告丙○○說不是他賣給你的，
        是別人賣給你的，到底是你剛才講的話對，還是你剛才
        講的話都是錯的，丙○○講的才對？答:）我只記得大
        概而已，我打電話給丙○○，問他有沒有東西照樣，然
        後他就拿來了，（審判長問:可是被告丙○○講說是別
        人拿給你的，不是他？答:）是我找丙○○的（本院卷
        第112至114頁）」等語，再觀諸被告對證人甲○○在本
        院之證詞表示意見時，並不否認「證人甲○○有拿到東
        西」之情（本院卷113頁），只不過對於證人甲○○之
        證詞，虛構證人甲○○是向第三人取得東西之情（本院
        卷第113頁）。益徵，證人甲○○在被告面前根本不敢
        講實話，證人甲○○只有在毫無負擔時始願向法院說出
        實情，且經本院訊問後始證稱「被告拿安非他命給伊，
        伊拿一千元給被告，被告有收」等語，本院衡諸證人甲○○與被告丙○○是旁系四親等血親之堂兄弟，作證時
        為有利被告說詞乃人情之常，斷無偽證誣攀被告之理，
        故證人甲○○於斯時方向本院證稱「被告拿安非他命給
        伊時，伊有拿一千元給被告收，被告有收」等語，當屬
        可信。次查，證人甲○○先於警詢謂「97年2月14日16
        時51分38秒該通電話，我是向丙○○買安非他命新台幣
        一千元，是他送到我家來（警卷第20頁）」，嗣於檢察
        官偵查時結證稱「（問:如何與丙○○聯絡？答:）我用
        0000000000手機打丙○○的手機，他的號碼我忘了，因
        為他的號碼一直換，我都是問我堂哥才知道（問:告知
        通訊譯文、97年2月14日你跟他買了多少錢的毒品？答:
        ）就是一千元，在我家外面交易的（偵卷第12頁）」等
        語，在在顯示，證人甲○○所稱「97年2月14日16時51
        分38秒通聯譯文，係伊在住處向被告家銘買安非他命一
        千元」之情。
      (2)97年2月14日16時51分38秒甲○○以0000000000門號與
        被告之0000000000通聯，內容記載「B（被告）:嗯:A（
        甲○○）:喂B:嘿A:你在那？B:我在基督教醫院附近A:
        是哦、啊有方便嗎？B:有啊A:一張B:好啊，我過去A:好
        啊，我等」。觀諸該譯文內容，被告先打電話給證人甲○○，證人甲○○主動向被告提出「是否一張有方便」
        之說，根本就未具體說明要作何事，被告即有如心領神
        會般的說要過去找證人甲○○，該通電話，若非毒品交
        易，證人甲○○何以要用常人無法理解之「一張」用詞
        ？再衡諸被告審理時不否認「證人甲○○有拿到東西」
        之情，且雙方通話中所談到之「一張」是指一千元的安
        非他命，亦據證人甲○○陳明在卷，從而，雙方之通聯
        既已提到毒品及金額，足徵，該通聯內容確在談毒品交
        易，並非所謂無償提供甲基安非他命交付證人謝俊能。
      (3)此外，復有本院核發之97年聲監字16號通訊監察書（警
        卷第62至63頁）、0000000000通聯調閱查詢單（警卷23
        頁）附卷足稽，綜上，
（二）、綜上，被告所辯不外卸責之詞，不足採信，被告於97年
        2月14日16時51分38秒以0000000000通與證人甲○○使
        用之0000000000通聯後，雙方在甲○○台東市○○路○
        段253巷102弄24號交易一千元甲基安非他命之犯行，即
        堪認定，被告犯行明確，應依法論科。
三、販賣甲基安非他命給庚○○一次部分:
（一）、訊據被告丙○○矢口否認附表編號5販賣甲基安非他命
        給庚○○之情，辯稱「伊忘記97年1月28日有無將00000
        00000手機借給他人使用，97年1月28日21時54分40秒00
        00000000與000-000000之通聯電話應該不是伊打的，但
        是伊不確定有無打這一通電話」云云。惟依下列事證，
        足認被告有於附表5時地販賣甲基安非他命給庚○○:
      (1)雖證人庚○○於接受辯護人及檢察官詰問時先否認警詢
        及偵查證述之真實性，但經勘驗證人庚○○偵查光碟後
        發覺「證人庚○○甚至對檢察官訊問還會作出補充陳述
        ，完全出於自由意志」之情，有勘驗筆錄足稽，再經審
        判長依刑事訴訟法第169條規定徵詢當事人及辯護人意
        見請被告於證人庚○○作證時先行離開後，證人庚○○
        始稱「（審判長問:你有無跟丙○○買一千五百元的安
        非他命？答:）有，（審判長問:那剛才為什麼講沒有？
        答:）我不敢跟丙○○對質，（審判長問:你是不是有跟
        丙○○買一千五百元得安非他命，約在豐年補給站超商
        ？答:）對，（審判長問:這一通電話就是買一千五百元
        的安非他命嗎？答:）（證人點頭，證人庚○○甚為恐
        懼，經徵詢檢辯雙方意見後先行離庭）」等語，足徵，
        證人庚○○對被告甚恐懼，只有在被告不在庭，毫無心
        理負擔下始願講出實情，從而，證人庚○○在被告不在
        庭時在本院陳述「97年1月28日21時54分40秒000000000
        0與000-000000之通聯譯文，係指雙方約在豐年補給站
        超商，向被告買一千五百元的安非他命」，乃出於真意
        之陳述，當可採信，至於證人庚○○之前在本院所為與
        警偵訊所為不符之陳述顯不足採。
      (2)茲證人庚○○於偵查所為陳述除出於自由意志外，尚能
        對檢察官訊問作出補充陳述，已如前述，則證人庚○○
        於偵查中結證稱「（問:你曾經向丙○○買過毒品？答:
        ）有、是安非他命，（問:你怎麼與丙○○買的？答:）
        我用我家裡的電話000-000000打丙○○的電話00000000
        00向他買的，在中興路三段的超商交易的，我只跟他買
        過一次，因為他人不好找，打電話給他常常不通，我們
        交易時丙○○都騎機車來，我不記得他的車號是多少，
        我自己都開車。（問:何時向丙○○買毒品數量、價錢
        多少？答:）大約97年農曆過年前跟他買一次，價錢及
        數量我不記得了，（問: 告以監聽譯文要旨、97年1月2
        8日晚上9時53分許丙○○有無用他的手機打你家的電話
        ？答:）確實有這通電話通話內容，但是實際交易日期
        我忘了，不過應該是打完電話後我就出門了，交易的金
        額為一千五百元，我只有向他買過安非他命，（問:你
        只有在97年1月28日晚上向丙○○買過安非他命？答:）
        是的，交易地點在中興路三段豐年補給站超商、交易金
        額是一千五百元（偵卷第17頁）」等語，核與證人庚○○警詢謂「97年1月28日21時53分20秒0000000000與000
        -000000通聯譯文係指伊向丙○○買安非他命新台幣一
        千五百元，在豐年的補給站超商（台東市○○路○段）
        內交易（警卷第28頁）」等語，互核一致，茲證人庚○○警、偵訊及審理中之證述均相符合，其證述當屬可信
        。
      (3)又97年1月28日21時53分20秒被告以0000000000打給證
        人庚○○之000-000000通聯譯文記載「A（被告）:幹你
        娘，這個阿勳又不接電話了，B（庚○○）:喂，:A:喂
        、你現在過來豐年補給站這裡，B:哦好，A:拿一千五哦
        ，B:好」等語，依該譯文即知，被告要證人庚○○至豐
        年補給站與被告見面，且被告要求證人庚○○拿一千五
        百元過去，若非被告要賣一千五百元安非他命給庚○○
        ，被告豈可能在電話中提到一千五百元之理？
      (4)再者，復有97年聲監字16號通訊監察書（警卷第62至63
        頁）、000-000000通聯調閱查詢單（警卷第31頁）足稽
        。
（二）、綜上，被告所辯不外卸責之詞，不足採信，被告於97年
        1月28日21時54分40秒38秒以0000000000通與證人庚○○使用之000-000000通聯後，雙方在臺東市○○路○段
        豐年補給站交易一千五百元甲基安非他命之犯行，即堪
        認定，被告犯行明確，應依法論科。
四、論罪科刑:
（一）、新舊法比較：
      (1)按行為後法律有變更者，適用行為時之法律。但行為後
        之法律有利於行為人者，適用最有利於行為人之法律；
        刑法第二條第一項已定有明文。查被告行為後，毒品危
        害防制條例部分條文業於98年5月20日修正公布。本次
        毒品危害防制條例修正之比較新舊法，自應就罪刑有關
        之加重、減輕及其他法定加減原因等一切情形，本於統
        一性及整體性原則，綜其全部罪刑之結果而為比較。
      (2)修正前毒品危害防制條例第4條第2項規定：「製造、運
        輸、販賣第二級毒品者，處無期徒刑或七年以上有期徒
        刑，得併科新臺幣七百萬元以下罰金」，經修正為：「
        製造、運輸、販賣第二級毒品者，處無期徒刑或七年以
        上有期徒刑，得併科新臺幣一千萬元以下罰金」，經比
        較新舊法之結果，此部分以修正前之規定較有利於被告
        。
（二）、本件無從得知被告販賣第二級毒品甲基安非他命時，其
        購入第二級毒品甲基安非他命之確實價格，及是否確有
        低買高賣之營利情事，惟販賣第二級毒品甲基安非他命
        屬違法行為，非可公然為之，販賣者販入後可任意分裝
        增減其分量再行出售，每次交易之價格、數量，亦隨時
        依交易對象、當時行情而變動，縱或出售之價格較低，
        亦非當然無營利意圖，即便為相同價格，因份量較少亦
        能從中獲利，除經坦承犯行並供明販入、賣出確實價量
        外，委難查得實情，復無法查獲其上手，更難查悉有無
        從中獲利，是除非別有事證足認係按同一價量委買或轉
        售，確未牟利外，尚難據此即認販賣之證據有所未足，
        否則將造成知過坦承者難辭重典，飾詞否認者反得僥倖
        ，而失情理之平。且按一般民眾均知政府對毒品之查禁
        森嚴，重罰不予寬貸，衡情倘非有利可圖，絕無平白甘
        冒被嚴查重罰之高度風險之理，從而，舉凡其有償交易
        ，除足反證其確係另基於某種非營利本意之關係外，尚
        難因無法查悉其販入價格，作為是否高價賣出之比較，
        諉無營利之意思阻卻販賣犯行之追訴（最高法院84年度
        第3次刑事庭會議決議意旨參照）。而近年來，政府相
        關單位均投入相當之人力、物力，大力查緝毒品，已致
        一般人甚難輕易取得毒品。且電子、平面等媒體均一再
        報導販賣毒品係屬重罪，故衡以常情，一般人若非有利
        可圖，應無可能甘冒重罪之險，為他人免費代購或轉交
        毒品。查被告前開販賣第二級毒品甲基安非他命之犯行
        ，其與購買者並非至親，倘無從中賺取差價或投機貪圖
        小利，豈有屢屢甘冒重典依購入價格轉售或代購之理？
        故被告有營利意圖甚明。
（三）、核被告丙○○所為上開附表編號1、2、3、4、5所為5次
        犯行，係分別犯修正前毒品危害防制條例第4條第2項之
        販賣第二級毒品罪共5罪。被告所犯上開5罪間，犯意各
        別，行為互殊，犯罪構成要件不同，應予分論併罰。
（四）、爰審酌被告非法販賣第二級毒品甲基安非他命供他人施
        用，助長社會不良風氣，戕害國民身心健康，犯後否認
        犯行態度不佳，參酌被告所販售第二級毒品甲基安非他
        命之數量及各次交易金額，及其品行、犯罪之動機、目
        的、手段、生活狀況、智識程度、所得利益及所生損害
        等一切情狀，分別量處如主文所示之刑，並定其應執行
        刑。因刑法修正後已廢除連續犯，改採一罪一罰，茲被
        告所犯販賣第二級毒品為最輕本刑7年以上有期徒刑之
        罪，又經本院認定被告有5次販賣犯行，茲刑法第51條
        第1項第5款數罪併罰合併定執行刑不得逾三十年，因被
        告於本案之總刑度已超過30年，為避免輕縱被告，使犯
        重罪者不致產生誤認犯一次販賣第二級毒品，與犯數次
        販賣第二級毒品罪，所執行之刑度均無差別，而有鼓勵
        犯罪之嫌，故本院認對被告所定執行刑以有期徒刑19年
        為適當，並資懲儆。
（五）、犯毒品危害防制條例第4條至第9條、第12條、第13條或
        第14條第1項、第2項之罪者，其供犯罪所用或因犯罪所
        得之財物均沒收之，如全部或一部不能沒收時，追徵其
        價額或以其財產抵償之，毒品危害防制條例第19條第1
        項定有明文。倘犯罪所得之財物為新臺幣時，因其本身
        即為我國現行貨幣價值之表示，固不發生追徵其價額之
        問題。惟其犯罪所得若為新臺幣以外之財物，而全部或
        一部不能沒收時，則應追徵其價額，使其繳納與原物相
        當之價額，或以其財產抵償之，方能達到沒收之目的。
        其供犯罪所用之物若為新臺幣以外之財物，而全部或一
        部不能沒收時，亦同（最高法院98年度台上字第2083、
        3039號判決要旨參照）。次按毒品危害防制條例第19條
        第1項規定，犯販賣毒品罪者，其犯罪所得之財物均沒
        收之，如全部或一部不能沒收時，追徵其價額或以其財
        產抵償之。係採義務沒收主義。故販賣毒品所得之對價
        ，不問其中成本若干，利潤多少，均應全部諭知沒收，
        貫徹政府查禁煙毒之決心，以符立法本旨（最高法院91
        年度台上字第2419號判決要旨參照）。本件被告販賣第
        二級毒品五次，販賣毒品所得財物各如附表所示，應於
        各該主文項下，宣告沒收，並諭知如全部或一部不能沒
        收時，以其財產抵償之。另被告用以販賣第二級毒品所
        使用之未扣案門號為0000000000、0000000000號SIM卡
        ，並非以被告名義申裝，而係分別以許聰保及賴秋霞名
        義申請，並無證據證明係被告所有，而上揭0000000000
        、0000000000號SIM卡所附掛之手機，亦無證據證明為
        被告所有，爰均不為沒收之諭知。
據上論斷，應依刑事訴訟法第299條第1項前段、第301條第1項，
修正前毒品危害防制條例第4條第2項、毒品危害防制條例第19條
第1項，刑法第2條第1項、第11條、第51條第5款，判決如主文。
本案經檢察官丁○○到庭執行職務
中    華    民    國    98    年    12    月    25    日
                  刑事第一庭審判長法  官  蔡崇義
                                  法  官  李俊彬
                                  法  官  陳義忠
以上正本證明與原本無異。
如不服本判決應於收受送達後10日內向本院提出上訴書狀，並應
敘述具體理由；其未敘述上訴理由者，應於上訴期間屆滿後20日
內向本院補提理由書（均須按他造當事人之人數附繕本）。「切
勿逕送上級法院」。告訴人或被害人對於本判決如有不服，請書
具不服之理由狀，請求檢察官上訴者，其上訴期間之計算係以檢
察官收受判決正本之日期為準。
                                  書記官  王希文
中    華    民    國    98    年    12    月    25    日
附表
┌─┬──────┬───┬─────────────┐
│編│ 犯罪行為   │罪刑  │   應沒收物               │
│號│            │      │                          │
├─┼──────┼───┼─────────────┤
│  │丙○○於97年│丙○○│未扣案販賣毒品所得財物新│
│01│1月21日凌晨 │販賣第│臺幣壹仟元沒收之，如全部或│
│  │零時36分1秒 │二級毒│一部不能沒收時以其財產抵償│
│  │，以00000000│品，處│之。                      │
│  │91門號打給楊│有期徒│                          │
│  │琳盛之091664│刑柒年│                          │
│  │8444門號後約│陸月。│                          │
│  │五分鐘，在臺│      │                          │
│  │東縣卑南郵局│      │                          │
│  │販賣新臺幣壹│      │                          │
│  │千元甲基安非│      │                          │
│  │他命給戊○○│      │                          │
│  │。          │      │                          │
├─┼──────┼───┼─────────────┤
│02│丙○○於97年│丙○○│未扣案販賣毒品所得財物新│
│  │3月30日17時 │販賣第│臺幣壹仟元沒收之，如全部或│
│  │43分許，以09│二級毒│一部不能沒收時以其財產抵償│
│  │00000000門號│品，處│之。                      │
│  │與戊○○之母│有期徒│                          │
│  │申租之092631│刑柒年│                          │
│  │4752門號聯絡│陸月。│                          │
│  │後之某時，在│      │                          │
│  │臺東縣卑南鄉│      │                          │
│  │賓朗村之普濟│      │                          │
│  │宮，將不詳數│      │                          │
│  │量之安非他命│      │                          │
│  │，以新台幣壹│      │                          │
│  │仟元賣給楊琳│      │                          │
│  │盛。        │      │                          │
│  │            │      │                          │
├─┼──────┼───┼─────────────┤
│03│丙○○於97年│丙○○│未扣案販賣毒品所得財物新│
│  │4月9日凌晨1 │販賣第│臺幣壹仟元沒收之，如全部或│
│  │時57分許，由│二級毒│一部不能沒收時以其財產抵償│
│  │戊○○以0916│品，處│之。                      │
│  │648444門號，│有期徒│                          │
│  │打給丙○○之│刑柒年│                          │
│  │0000000000門│陸月。│                          │
│  │號後不久，許│      │                          │
│  │家銘在臺東市│      │                          │
│  │中興路3段242│      │                          │
│  │巷31弄15號許│      │                          │
│  │家銘住處門口│      │                          │
│  │，將數量不詳│      │                          │
│  │甲基安非他命│      │                          │
│  │以一千元賣給│      │                          │
│  │戊○○。    │      │                          │
│  │            │      │                          │
├─┼──────┼───┼─────────────┤
│04│丙○○於97年│丙○○│未扣案販賣毒品所得財物新│
│  │2月14日16時5│販賣第│臺幣壹仟元沒收之。如全部或│
│  │1分許，由王 │二級毒│一部不能沒收時，以其財產抵│
│  │俊能以091391│品，處│償之。                    │
│  │0578門號，與│有期徒│                          │
│  │丙○○之0912│刑柒年│                          │
│  │664891電話通│陸月。│                          │
│  │聯後，丙○○│      │                          │
│  │在臺東市綏遠│      │                          │
│  │路2段253巷10│      │                          │
│  │2弄24 號王俊│      │                          │
│  │能住處將數量│      │                          │
│  │不詳甲基安非│      │                          │
│  │他命，以新臺│      │                          │
│  │幣壹千元賣給│      │                          │
│  │甲○○。    │      │                          │
├─┼──────┼───┼─────────────┤
│05│丙○○於97年│丙○○│未扣案販賣毒品所得財物新│
│  │1月28日21時5│販賣第│臺幣壹仟伍佰元，沒收之，如│
│  │3分許，由許 │二級毒│全部或一部不能沒收時以其財│
│  │家銘以091266│品，處│產抵償之。                │
│  │4891門號與謝│有期徒│                          │
│  │明勳之089-33│刑柒年│                          │
│  │6868門號通聯│陸月。│                          │
│  │後，丙○○在│      │                          │
│  │臺東市○○路│      │                          │
│  │3段豐年補給 │      │                          │
│  │站超商，將數│      │                          │
│  │量不詳之甲基│      │                          │
│  │安非他命，以│      │                          │
│  │新臺幣壹仟伍│      │                          │
│  │佰元賣給謝明│      │                          │
│  │勳。        │      │                          │
└─┴──────┴───┴─────────────┘
修正前毒品危害防制條例第4條第2項
製造、運輸、販賣第二級毒品者，處無期徒刑或 7 年以上有期徒
刑，得併科新臺幣 七百萬元以下罰金。


司法院資訊處製作；財團法人民間司法改革基金會備份。
